 ---
title: "homework 7"
output: html_document
params:
  studentName: "莊禮維"
  studentID: "410872055"
---

# 注意事項

存檔與填寫注意事項：

假設你叫王小明，學號41078392。

  1. 有些同學可能家裡電腦不是utf-8設定，為防萬一，請於存檔時使用：File > save with enconding, 然後選utf-8

  2. 本文檔開始的Frontmatter中，studentID（即key）其value目前為"你的學號"，以上面學號為例則必需改成"41078392"；而studentName（key）其value目前為"你的名字"，以上面名字為例則必需改成"王小明"
  
> 每次作業滿分10分：有寫作業於期限內上傳得3分，剩餘7分依作業準確率決定最後得分多寡，除非該題另有規定。

> 前述存檔與frontmatter要求缺任何一個則扣1分。

請先執以下code chunk, 引入所需packages，答案禁止引用其他套件（Package）。
```{r setup, include=FALSE}
knitr::opts_chunk$set(echo = F, eval=F)
library(jsonlite); library(lubridate); library(readr); library(stringr); library(purrr)
```

# 題目

完成第5章綜合練習以下幾題：

### 4. 故宮畫藏查詢App{-}

執行以下程式下載200幅故宮中國畫作資訊(**painting**):
```{r data4, echo=T}
jsonlite::fromJSON("https://www.dropbox.com/s/ttw2j7nitc35vfx/palaceMuseumPainting.json?dl=1", simplifyDataFrame = F) -> painting
```

#### 4.5 Dynasties Identification{-}

```{r}
get_painting_dynasty <- function(PaintingName){
#在painting中找到PaintingName的位置
wherePaintingName <- {
str_which(painting,PaintingName)
}

#把PaintingName的Title取出並去掉贅詞
Title <- {
str_replace(wherePaintingName,"Title:","")
}

#把PaintingName的Dynasty從Title取出
Dynasty <- {
str_extract(PaintingName,pattern = "Dynasty")
}

return(Dynasty)
}

```

#### 4.6 Subjects Identification{-}

```{r}
get_painting_subjects <- function(PaintingName){
  wherePaintingName <- {
str_which(painting,PaintingName)
}
  whatsubjects<- {
    str_which(wherePaintingName,"作品內容：")
  }
  subjectstext<-{
    unlist(whatsubjects)
    str_replace(subjectstext,"作品內容：","")
  }
  return(subjectstext)
}
```


#### 4.7 Special Exhibition Preparation{-}

```{r}
get_painting_withDS <- function(PaintingName){
    wherePaintingName <- {
str_which(painting,PaintingName)
    }
    return(wherePaintingName)
}
```

#### 4.8 Guide to Dynasty-based Exhibition{-}

```{r}
get_instruction <- function(PaintingName){
  
}
```

### 5. 交友軟體改良{-}

This exercise is to help you understand function environment. First, run the following code to clean your Global environment

```{r, echo=TRUE}
rm(list=ls())
```

Second, execute the following chunk to obtain R script file "NTPUmeetCore.R"
```{r, echo=TRUE}
# download NTPUmeetCore.R script file
xfun::download_file("https://www.dropbox.com/s/54khnc8k607amw1/NTPUmeetCore.R?dl=1")
# open the file to take a look
file.edit("./NTPUmeetCore.R")
```

When NTPUmeet is launched, "NTPUmeetCore.R" is sourced into user's cellphone global environment. Populate it with various objects including data and functions.

```{r, echo=TRUE}
# source the script to you global environment
source("./NTPUmeetCore.R")
```

#### 5.3 like

```{r ans53, echo=T}
like <- function(currentUser, member2like){
    library(purrr)
library(stringr)
# 取得current user 和member2like
   pick_currentUser <- {
    which(
      map_lgl(members,
              ~str_detect(.x$memberID,memberID))
      )
  currentUser <- members[[pick_currentUser]]
}
  

currentUser <- {
  {appLogin(members[[35]]$memberID, c(24.945, 121.367))
currentUser

members[[35]]$latestGPS

member2like <- members[[sample(1:1000,1)]]
member2like
}}

#找出currentuser's preference
{
  currentUser$preference$
  
    if (TRUE)
  #進入下一階段判斷
  if(FALSE)
  #皆通過
}

#判斷memeber2like有無符合preference
{
  #取出學號學系碼
  str_sub(currentUser$schoolID,5,6)
  str_sub(member2like$schoolID,5,6)
  #判斷是否相同
  if
  
  #取出入學年度
  str_sub(currentUser$schoolID,2,4)
  str_sub(member2like$schoolID,2,4)
  
}



  return(currentUser)
}
```

### 加分題

只有當非加分題的finalGrade > 6時，加分題才會加分。每小題「完全答對」加finalGrade一分，finalGrade達10分即不再加。

#### 4.9 User interaction

```{r ans44, echo=F}
get_special_instruction <- function(PaintingName){
  
}
```

### 6. Rock-Paper-Scissor{-}

```{r}
gameStart <- function(){
  
}
```
